【裁判字號】    97,易,1286
【裁判日期】    980123
【裁判案由】    竊盜
【裁判全文】
臺灣高雄地方法院刑事判決              97年度易字第1286號
公  訴  人  臺灣高雄地方法院檢察署檢察官
被      告  丙○○
上列被告因竊盜案件，經檢察官提起公訴（97年度偵字第29901
號），嗣因被告就被訴事實為有罪之陳述，本院裁定適用簡式審
判程序審理，判決如下：
    主  文
丙○○共同犯踰越牆垣竊盜罪參罪，均累犯，各處有期徒刑柒月
；又共同犯踰越牆垣竊盜未遂罪，累犯，處有期徒刑肆月。應執
行有期徒刑壹年陸月。
    事  實
一、丙○○前因違反毒品危害防制條例案件，經本院以95年度訴
    字第2620號判處有期徒刑1年4月確定，復因竊盜案件，經本
    院以96年度易字第499號判處有期徒刑3月確定，再因竊盜案
    件，經本院以96年度易字第399號判處有期徒刑8月確定，上
    開三罪經本院以裁定減刑並定應執行刑後，於民國97年2月5
    日縮短刑期執行完畢。詎不知悔改，與乙○○（另行審結）
    共同基於意圖為自己不法所有之犯意聯絡，分別為下列之竊
    盜行為：
  (一)於97年10月19日上午6時許，由乙○○騎乘車號OAR- 692號
    之重型機車搭載丙○○，至位於高雄縣大寮鄉○○村○○路
    601 巷1號卓勇企業有限公司（下稱卓勇公司）之廠房前，
    丙○○與乙○○再以攀越圍牆方式進入廠區內，共同徒手竊
    取卓勇公司所有之不鏽鋼鐵管20公斤【價值新台幣（下同）
    800 元】，並於得手後以上開機車載運離去現場。
  (二)於97年10月20日上午6時許，由乙○○騎乘上開機車搭載丙
    ○○，至前揭卓勇公司廠房前，丙○○與乙○○再以攀越圍
    牆方式進入廠區內，共同徒手竊取卓勇公司所有之電纜線15
    公斤（價值1,500 元），並於得手後以上開機車載運離去現
    場。
  (三)於97年10月21日上午6時許，由乙○○騎乘上開機車搭載丙
    ○○，至前揭卓勇公司廠房前，丙○○與乙○○再以攀越圍
    牆方式進入廠區內，共同徒手竊取卓勇公司所有之廢馬達40
    公斤（價值1,200 元），並於得手後以上開機車載運離去現
    場。
  (四)於97年10月22日上午6時20分許，由乙○○騎乘上開機車搭
    載丙○○，至前揭卓勇公司廠房前，丙○○與乙○○再以攀
    越圍牆方式進入廠區內，2人已共同著手行竊卓勇公司所有
    之廢鋁料1 包（價值2,000 元），於尚未得逞之際，即因誤
    觸防盜警鈴，為卓勇公司所聘請之保全員林君發現報警，而
    當場查獲，始悉上情。
二、案經卓勇公司訴由高雄縣政府警察局林園分局報請台灣高雄
    地方法院檢察署檢察官偵查起訴。
    理  由
一、本件被告丙○○所犯係死刑、無期徒刑、最輕本刑為3年以
    上有期徒刑以外之罪，其於審判程序就被訴事實為有罪之陳
    述，經本院告知簡式審判程序之旨，並聽取其與公訴人之意
    見後，認無不得或不宜改依簡式審判程序進行之情事，裁定
    本件適用簡式審判程序予以審理。又本件卷內之書證、物證
    等證據，依刑事訴訟法第273條之2規定，不受同法第159條
    第1項關於傳聞法則規定之限制，依法均有證據能力，合先
    敘明。
二、上開事實，業據被告於警詢、偵查及本院審理時坦承不諱，
    核與同案被告乙○○於警詢及偵查所述相符，並據告訴代理
    人即卓勇公司經理甲○○、證人即保全員林君於警詢指訴綦
    詳，且有扣押筆錄、扣押物品目錄表、贓物認領保管單各1
    份及查獲照片10張、現場監視器翻拍照片8 張存卷可憑，堪
    認被告之自白與事實相符，事證明確，犯行洵堪認定。
三、核被告事實一(一)至(三)所為，均係犯刑法第321 條第1 項第2
    款之踰越牆垣竊盜罪；事實一(四)所為，則係犯刑法第321 條
    第2項 、第1 項第2 款之踰越牆垣竊盜未遂罪。被告與同案
    被告乙○○就事實一(一)至(四)犯行有犯意聯絡及行為分擔，為
    共同正犯。被告就事實一(四)部分，雖已著手踰越牆垣竊盜行
    為之實施，惟尚未得逞即遭查獲，為未遂犯，爰依刑法第25
    條第2 項規定減輕其刑。又被告前因違反毒品危害防制條例
    案件，經本院以95年度訴字第2620號判處有期徒刑1 年4 月
    確定，復因竊盜案件，經本院以96年度易字第499 號判處有
    期徒刑3 月確定，再因竊盜案件，經本院以96年度易字第39
    9 號判處有期徒刑8 月確定，上開三罪經本院以裁定減刑並
    定應執行刑後，於97年2 月5 日縮短刑期執行完畢，有台灣
    高等法院被告前案紀錄表1 份在卷可佐，其受有期徒刑執行
    完畢後，5 年內故意再犯本件有期徒刑以上之四罪，均為累
    犯，應各依刑法第47條第1 項之規定加重其刑，並就事實一
    (四)未遂犯減輕部分，依刑法第71條第1 項規定先加後減之。
    被告所犯上開四罪犯意各別，行為互殊，應分論併罰。爰審
    酌被告正值壯年，不思以正當途徑獲取財物，竟以竊盜方式
    為之，造成被害人財物損失，所為誠屬不當，惟念被告犯後
    坦承犯行，態度尚可，及所竊財物價值非鉅等一切情狀，就
    被告所犯之罪，分別量處如主文所示之刑，並斟酌本件被告
    所犯4 次犯罪之態樣相似，且各該次犯行犯案時間僅隔1 日
    ，所竊財物之價值不高，在罪責相當之考量下，再參諸刑法
    第51條第5 款係採限制加重原則，而非累加原則之意旨，爰
    定其應執行刑如主文所示。
據上論斷，應依刑事訴訟法第273條之1第1項、第299條第1項前
段，刑法第28條、第321 條第1 項第2 款、第2 項、第25條第2
項、第47條第1 項、第51條第5 款，判決如主文。
本案經檢察官周天畏到庭執行職務。
中    華    民    國    98    年    1     月    23    日
                  刑事第四庭    法  官  莊珮君
如不服本判決應於收受判決後10日內向本院提出上訴書狀，並應
敘述具體理由。其未敘述上訴理由者，應於上訴期間屆滿後20日
內向本院補提理由書(均須按他造當事人之人數附繕本)「切勿逕
送上級法院」。
                                書記官  秦富潔
中    華    民    國    98    年    1     月    23    日
附錄本判決論罪科刑法條全文：
中華民國刑法第321條
犯竊盜罪而有左列情形之一者，處六月以上、五年以下有期徒刑
：
一、於夜間侵入住宅或有人居住之建築物、船艦或隱匿其內而犯
    之者。
二、毀越門扇、牆垣或其他安全設備而犯之者。
三、攜帶兇器而犯之者。
四、結夥三人以上而犯之者。
五、乘火災、水災或其他災害之際而犯之者。
六、在車站或埠頭而犯之者。
前項之未遂犯罰之。


司法院資訊處製作；財團法人民間司法改革基金會備份。
